【裁判字號】    91,交易,192
【裁判日期】    920127
【裁判案由】    公共危險等
【裁判全文】
臺灣新竹地方法院刑事判決                        九十一年度交易字第一九二號
    公  訴  人  臺灣新竹地方法院檢察署檢察官
    被      告  甲○○
右列被告因公共危險等案件，經檢察官聲請簡易判決處刑（九十一年度偵字第六０三
０號），本院認不宜以簡易判決處刑，改依通常程序審理，判決如左：
    主  文
甲○○服用酒類，不能安全駕駛動力交通工具而駕駛，處有期徒刑貳月，如易科罰金
，以參佰元折算壹日。緩刑貳年。
被訴過失傷害部分不受理。
    事  實
一、甲○○明知飲酒過量情形下駕車將導致其注意能力減低，反應能力變慢，而不能
    安全駕駛，此時若駕車行駛於馬路上，隨時有致他人於死傷之危險，仍於民國九
    十一年十月十九日晚上八時五十分許至同日晚上十時許止，在新竹市○○路九十
    六巷內某ＰＵＢ內與同事飲用玉泉清酒一瓶，至翌日凌晨一時五十分許，仍處於
    不能安全駕駛動力交通工具之狀態，竟駕駛車牌號碼三Ｎ—一九九八號自用小客
    車，於返家途中，沿新竹市○○路往光復路方向行駛，行經新竹市○○路與北大
    路口時，本應注意汽車駕駛人行駛時，應隨時注意車前狀況，並隨時採取必要之
    安全措施，且應注意行車速度依標誌或標線之規定，而依當時天候晴、夜間有照
    明、路面乾燥、無缺陷、無障礙物且視距良好之情形下，客觀上並無不能注意之
    情事，竟因酒後精神不佳，注意能力降低而疏未注意車前狀況，並超過當地限速
    五十公里，而以時速六十公里之速度超速行度，致與適沿新竹市○○路行駛而違
    規左轉之無駕駛執照乙○○所駕駛車牌號碼七Ｋ－六七四二號自小客車，發生撞
    擊，乙○○因而受有左側鎖骨骨折、左胸部挫傷之傷害（過失傷害部分，業據乙
    ○○撤回告訴）。嗣經到場處理之新竹市警察局第二分局東門派出所警員檢測甲
    ○○呼氣中酒精濃度高達每公升含量零點六六毫克。
二、案經乙○○訴由新竹市警察局第二分局報請臺灣新竹地方法院檢察署檢察官聲請
    簡易判決處刑，經本院改依通常程序審理。
    理  由
壹、有罪部分：
一、訊據被告甲○○對於右揭犯罪事實，迭於偵查中及本院審理時坦承不諱，核與告
    訴人乙○○指訴之情節大致相符，復有測試觀察紀錄表、新竹市警察局第二分局
    道路交通事故調查報告表、驗傷診斷證明書、刑法第一百八十五條之三案件測試
    觀察紀錄表、汽機車駕駛人酒後生理協調平衡檢測紀錄表、舉發違反道路交通管
    理事件通知單各一件在卷可稽，足認被告上開自白核與事實相符，應堪採信。又
    對於酒精濃度呼氣已達每公升零點五五毫克時，肇事率為一般正常人之十倍，認
    已達不能安全駕駛之標準，有法務部八十八年五月十八日所發之法八八檢字第０
    ０一六六九號函及其所附之八十八年五月十日會議紀錄一份在卷足憑，而被告於
    員警測試時呼氣酒精濃度達每公升零點六六毫克，已超過上開之法定標準值，被
    告顯已達酒醉而不能安全駕駛之程度，亦有被告之酒精呼氣檢測報告單附卷足憑
    ，本件事證明確，被告犯行應堪認定。
二、核被告所為係犯刑法第一百八十五條之三之服用酒類不能安全駕駛動力交通工具
    而駕駛罪。爰審酌被告於服用酒類不能安全駕駛動力交通工具之情形下，竟駕駛
    動力交通工具，並考量其犯罪所生之危害，酒後駕車嚴重影響行車安全，犯罪後
    已與告訴人達成和解，及被告及告訴人對本件車禍之過失程度，被告犯罪後尚能
    坦承犯行，態度良好等一切情狀，量處如主文所示之刑，並諭知易服勞役之折算
    標準。末查，被告素行良好，前未曾受有期刑以上刑之宣告，有臺灣高等法院被
    告全國前案紀錄表一紙在卷足憑，經此教訓今後應益知慎戒，信無再犯之虞，本
    院認前開刑之宣告，以暫不執行為適當，爰併諭知緩刑二年，用勵自新。
貳、不受理部分：
一、公訴意旨另以：被告於前述時、地，駕駛車牌號碼為三Ｎ—一九九八號自用小客
    車，因酒醉注意力不集中，超速行駛致不慎撞及由告訴人乙○○所駕駛車牌號碼
    為七Ｋ－六七四二號自小客車，致乙○○受有左側鎖骨骨折及左胸部挫傷之傷害
    。因認被告此部分行為，另涉有刑法第二百八十四條第一項前段之過失傷害罪嫌
    云云。
二、按告訴乃論之罪，告訴人於第一審辯論終結前得撤回其告訴，又告訴經撤回者，
    法院應諭知不受理判決，刑事訴訟法第二百三十八條第一項、第三百零三條第三
    款分別定有明文。經查，被告甲○○所涉犯刑法第二百八十四條第一項前段之過
    失傷害罪，依同法第二百八十七條前段規定，須告訴乃論，茲因被告已與告訴人
    達成和解，業據告訴人於本院調查時陳明在卷（見本院九十一年十二月三十日訊
    問筆錄），告訴人並當庭具狀撤回本件傷害告訴，亦有撤回告訴狀一紙在卷足憑
    ，揆諸前開法條規定，此部分即應諭知公訴不受理之判決。
據上論斷，應依刑事訴訟法第四百五十二條、第二百九十九條第一項前段、第三百零
三條第三款，刑法第一百八十五條之三、第四十一條第一項前段、第七十四條第一款
，罰金罰鍰提高標準條例第一條前段、第二條，判決如主文。
本案經檢察官陳榮林到庭執行職務。
中      華      民      國      九十二    年      一    月    二十七    日
                                    臺灣新竹地方法院交通法庭
                                        法  官  王  鳳  儀
右正本證明與原本無異。
如不服本判決，應於判決送達後十日內向本院提出上訴狀( 應附繕本 )，上訴於
臺灣高等法院。
                                          書記官  陳  進  楷
中      華      民      國      九十二    年      一    月    二十七    日
附錄論罪科刑法條：
刑法第一百八十五條之三：
服用毒品、麻醉藥品、酒類或其他相類之物，不能安全駕駛動力交通工具而駕駛者，
處一年以下有期徒刑、拘役或三萬元以下罰金。


司法院資訊處製作；財團法人民間司法改革基金會備份。
